【裁判字號】    95,易緝,7
【裁判日期】    950626
【裁判案由】    詐欺
【裁判全文】
臺灣彰化地方法院刑事判決               95年度易緝字第7號
公  訴  人  臺灣彰化地方法院檢察署檢察官
被      告  甲○○
                      樓
選任辯護人  林根煌律師
上列被告因詐欺案件，經檢察官提起公訴（九十三年度偵續字第
八０號），本院認有刑事訴訟法第二百七十三條之一第一項之情
形，改依簡式審判程序判決如下：
        主  文
甲○○連續意圖為自己不法之所有，以詐術使人將本人之物交付
，處有期徒刑捌月。緩刑貳年。
        事  實
一、甲○○明知其子Ｅdward Ｗu於民國八十七年十二月間在美
    商富國銀行聖荷西大都會分行（Ｗells Ｆargo Ｂank Ｓan
    Ｊose Ｍetro）開設之帳戶，在八十八年九月二十二日帳戶
    發生透支，隨後即結清帳戶，已不得再以該帳戶開立支票，
    竟基於意圖為自己不法所有之概括犯意，於八十九年六月間
    某日之同學會中，向乙○○佯稱：其友人在越南有廠房、土
    地要過戶給伊，急需一筆過戶及稅金費用，乙○○因感念同
    學情誼，乃先於八十九年七月二十一日，在彰化縣彰化市○
    ○路玉山商業銀行彰化分行，將新臺幣（下同）一百萬元借
    予甲○○，甲○○則開立面額為美金三萬三千元之上開帳戶
    支票一紙，及勞力士白Ｋ鑽錶一只，交予乙○○收受，以供
    作擔保，甲○○且為取信於乙○○，並邀乙○○至越南看廠
    房與土地。嗣甲○○賡續前開犯意，再於八十九年七月三十
    一日、同年十月一日及同年十月十二日，分別向乙○○借款
    三十萬元、二十萬元及二十萬元，並開立面額為美金一萬元
    之上開帳戶支票一紙，及二十萬元之本票二紙，交予乙○○
    供作擔保，總計在四個月內向乙○○借款一百七十萬元。事
    後，甲○○又開立上開帳戶，面額為美金二千元之支票一紙
    ，欲向乙○○調借現金，惟乙○○深覺有異，故未予理會。
    甲○○乃於八十九年十一月間，藉故有朋友要買上開交予乙
    ○○作為質押之鑽錶為由，將鑽錶取回。嗣後，甲○○卻向
    乙○○諉稱其遭朋友所騙，亦未拿到錢等語。直至九十年一
    月間，乙○○持上開甲○○所交付之面額為美金二千元之支
    票一紙，向中國國際商業銀行彰化分行辦理兌領，經通知退
    回並稱該戶已鎖，甲○○亦避不見面，至此，乙○○始知受
    騙，並報警處理，而查獲上情。
二、案經被害人乙○○訴請彰化縣警察局彰化分局報請臺灣彰化
    地方法院檢察署檢察官偵查起訴，本院認有刑事訴訟法第二
    百七十三條之一第一項之情形，改依簡式審判程序審理。
        理  由
一、按除被告所犯為死刑、無期徒刑、最輕本刑為三年以上有期
    徒刑之罪或高等法院管轄第一審案件者外，於前條第一項程
    序進行中，被告先就被訴事實為有罪之陳述時，審判長得告
    知被告簡式審判程序之旨，並聽取當事人、代理人、辯護人
    及輔佐人之意見後，裁定進行簡式審判程序；除簡式審判程
    序及簡易程序案件外，第一審應行合議審判，刑事訴訟法第
    二百七十三條之一第一項、第二百八十四條之一分別定有明
    文。本件被告甲○○所涉係死刑、無期徒刑、最輕本刑為三
    年以上有期徒刑之罪或高等法院管轄第一審案件以外之罪，
    並於本院行準備程序時就被訴事實為有罪之陳述，本院合議
    庭依前揭規定，經評議結果，裁定改由一名法官獨任行簡式
    審判程序，先予敘明。
二、上揭犯罪事實，業據被告甲○○於本院審理時坦承不諱，核
    與被害人乙○○於警詢、偵查中，及本院審理時所為之指述
    情節，及證人即中國國際商業銀行彰化分行匯兌科科長謝佳
    璋、證人許寶桂分別於偵查中之證述情節相符。此外，復有
    上開美金支票三紙、本票二紙在卷可資佐證，足徵被告之自
    白與事實相符，本件事證業已明確，被告犯行堪以認定。
三、核被告所為，係犯刑法第三百三十九條第一項之詐欺取財罪
    （第一次至第四次詐騙犯行）、第三百三十九條第三項、第
    一項之詐欺取財未遂罪（第五次詐騙犯行）。又被告先後多
    次犯行，時間緊接，所有又係構成要件相同之罪名，顯係基
    於概括犯意反覆為之，為連續犯，應依刑法第五十六條之規
    定論以一罪，並加重其刑。爰審酌被告尚無前科之品行，及
    其犯罪之動機、手段、目的，所詐得之利益，業與告訴人達
    成民事和解，及犯後坦承犯行之態度等一切情狀，量處如主
    文所示之刑，以示懲處。又被告前未曾受有期徒刑以上刑之
    宣告，有臺灣高等法院被告全國前案記錄表及臺灣彰化地方
    法院檢察署刑案資料查註紀錄表在卷可稽，其經此論罪科刑
    之教訓後，當知謹慎而無再犯之虞，本院認本判決所宣告之
    刑，以暫不執行為適當，爰宣告緩刑二年以勵自新。
據上論斷，應依刑事訴訟法第二百七十三條之一第一項、第二百
九十九條第一項前段，刑法第五十六條、第三百三十九條第一項
、第七十四條第一款，罰金罰鍰提高標準條例第一條前段、第二
條，判決如主文。
本案經檢察官郭玄義到庭執行職務。
中    華    民    國    95    年    6    月     26    日
                  刑事第一庭    法      官  陳秋錦
以上正本證明與原本無異。
如不服本判決，應於判決送達後10日內，向本院提出上訴狀（ 須
附繕本 ）。
告訴人或被害人對於判決如有不服具備理由請求檢察官上訴者，
其上訴期間之計算係以檢察官收受判決正本之日期為準。
中    華    民    國    95    年     6    月    26    日
                                書記官  于淑真
中華民國刑法第339條
(普通詐欺罪)
意圖為自己或第三人不法之所有，以詐術使人將本人或第三人之
物交付者，處5年以下有期徒刑、拘役或科或併科1千元以下罰金
。
以前項方法得財產上不法之利益或使第三人得之者，亦同。
前二項之未遂犯罰之。


司法院資訊處製作；財團法人民間司法改革基金會備份。
